【裁判字號】    98,消債清,21
【裁判日期】    981229
【裁判案由】    聲請清算
【裁判全文】
臺灣基隆地方法院民事裁定            98年度消債清字第21號
聲  請  人  甲○○
即  債務人
上列當事人因消費者債務清理事件聲請清算，本院裁定如下：
    主  文
債務人甲○○自中華民國九十八年十二月三十日上午八時起開始
清算程序，並同時終止清算程序。
    理  由
一、按債務人不能清償債務或有不能清償之虞者，得依本條例所
    定更生或清算程序，清理其債務﹔債務人於法院裁定開始更
    生程序或許可和解或宣告破產前，得向法院聲請清算；債務
    人對於金融機構因消費借貸、自用住宅借款、信用卡或現金
    卡契約而負債務，在聲請更生或清算前，應提出債權人清冊
    ，以書面向最大債權金融機構請求協商債務清償方案，並表
    明共同協商之意旨；消費者債務清理條例第3 條、第80條、
    第151條第1項分別定有明文。又按法院開始清算程序之裁定
    ，應載明其年、月、日、時，並即時發生效力；債務人之財
    產不敷清償清算程序之費用時，法院應裁定開始清算程序，
    並同時終止清算程序，同條例第83條第1項、第85條第1項分
    別定有明文。
二、本件聲請意旨略以：聲請人因信用卡等契約對金融機構負有
    高達新臺幣（下同）2,199,422元之債務而不能清償，於本
    條例施行後，曾以書面向最大債權金融機構花旗（臺灣）商
    業銀行股份有限公司（下稱花旗銀行）請求共同協商債務清
    償方案，惟因聲請人自民國（下同）91年起自宏隆砂石股份
    有限公司離職後，即靠打臨工為生，生活費用均由母親接濟
    ，故聲請人與花旗銀行協商時，該行遂以「客戶目前無工作
    ，收入來源為家人給予，評估客戶無法負擔任何還款方案」
    致無法達成協議。又聲請人未經法院裁定開始更生程序或許
    可和解或宣告破產，爰向本院聲請清算等語。
三、經查，聲請人所主張之上開事實，業據提出與其所述相符之
    財產及收入狀況說明書、聯合徵信中心當事人綜合信用報告
    、債權人清冊暨債權總金額表、前置協商不成立通知書、全
    國財產稅總歸戶財產查詢清單、勞工保險被保險人投保資料
    表、96、97年綜合所得稅各類所得資料清單等為證，經核無
    誤，當信為真實。雖聲請人96、97年綜合所得稅所得總額中
    分別自五吉實業有限公司獲得股利22,851元及15,569元，然
    經聲請人補正說明以聲請人自91年10月1日已將全部持有股
    份轉讓他人，僅五吉實業有限公司遲未完成登記等語，並有
    五吉實業有限公司出具之證明書為證，堪信為真實。從而，
    本件聲請人以其現時之收入狀況，僅負擔生活必要支出已有
    不足，遑論清償積欠金融機構之債務，足認聲請人確有不能
    清償債務之情事。再查，依據聲請人所提全國財產稅總歸戶
    財產查詢清單所載，聲請人名下雖有95年份自小客車一部，
    然亦已於98年2月18日設定動產質權與他人，有動產擔保交
    易動產抵押權設定登記申請書在卷可憑，堪認聲請人之財產
    應不敷清償清算程序之費用，爰裁定本件開始清算程序，並
    同時終止清算程序。
四、依消費者債務清理條例第83條第1項、第85條第1項之規定，
    裁定如主文。
中    華    民    國    98    年    12    月    29    日
                      民事庭法  官  蔡聰明
以上正本係照原本作成。
開始清算程序之裁定不得抗告，如不服同時終止清算程序之裁定
，應於裁定送達後10日內，以書狀向本院提出抗告，並繳納抗告
費新臺幣1,000元。
中    華    民    國    98    年    12    月    29    日
                            書記官  詹小瑤

司法院資訊處製作；財團法人民間司法改革基金會備份。
